【裁判字號】    98,訴,620
【裁判日期】    981113
【裁判案由】    違反毒品危害防制條例
【裁判全文】
臺灣嘉義地方法院刑事判決               98年度訴字第620號
公  訴  人  臺灣嘉義地方法院檢查署檢察官
被      告  甲○○
                    現另案於臺灣嘉義監獄鹿草分監執行中
選任辯護人  王正明律師
上列被告因違反毒品危害防制條例案件，經檢察官提起公訴（98
年度偵字第5577號），本院判決如下：
    主  文
甲○○犯附表所示各罪，均累犯，各處如附表所載之刑。應執行
有期徒刑拾陸年拾月，販賣毒品所得共計新臺幣壹仟捌佰元沒收
，如全部或一部不能沒收時，以其財產抵償之；未扣案行動電話
壹支（門號：0000000000號，含ＳＩＭ卡壹張）沒收
，如全部或一部不能沒收時，追徵其價額，或以其財產抵償之。
。
    犯 罪 事 實
一、甲○○前因偽證案件，經本院以95年度訴字第485號判決，
    判處有期徒刑2月確定，於民國96年2月3日執行完畢在案。
    詎仍不知悔改，明知海洛因屬毒品危害防制條例第2條第2項
    第1款所列第一級毒品，不得非法販賣，竟基於販賣第一級
    毒品海洛因以營利之各別犯意，持其所有門號0000000000號
    行動電話作為聯絡販賣海洛因之工具，於如附表所示時、地
    ，持如附表所示數量之海洛因，以如附表所示之價格，販賣
    第一級毒品海洛因予丁○○、乙○○共3次。經警據報依法
    執行通訊監察循線查悉上情。
二、案經嘉義縣警察局移送臺灣嘉義地方法院檢察署檢察官偵查
    起訴。
    理  由
一、被告以外之人於審判外之陳述，雖不符前4條（即刑事訴訟
    法第159條之1至之4）之規定，而經當事人於審判程序同意
    作為證據，法院審酌該言詞陳述或書面陳述作成時之情況，
    認為適當者，亦得為證據。當事人、代理人或辯護人於法院
    調查證據時，知有第159條第1項不得為證據之情形，而未於
    言詞辯論終結前聲明異議者，視為有前項之同意，此觀刑事
    訴訟法第159條之5規定即明。本件公訴檢察官、被告甲○○
    、辯護人對於本案引用之相關具傳聞性質證據資料，包括證
    人丁○○、丙○○、乙○○於警詢指認被告本人之照片及其
    等於偵查中之證述等之證據能力，均表示同意作為本案之證
    據，且迄於言詞辯論終結前亦未聲明異議。本院審酌證據資
    料作成時之情況，核無違法取證或其他瑕疵，認為以之作為
    證據為適當，自得作為證據。
二、訊據被告固坦承門號0000000000號行動電話係其持有使用，
    並曾持之與丁○○、乙○○等人通聯等情，惟矢口否認有何
    販賣海洛因予丁○○、乙○○之犯行，其辯稱及辯護意旨略
    以：其僅與丁○○、乙○○2人合資購買毒品，並無販賣之
    營利意圖云云。經查：
（一）證人丁○○先後於98年4月19日上午11時6分、11時19分以
      其住家電話及公用電話與被告所持前揭行動電話聯絡，雙
      方於電話中敲定應交付金額後，隨即約定碰面地點等節，
      除經證人丁○○於本院審理時結證以：其於98年4月19日
      上午11時6分左右，與被告電話聯絡，10幾分過後，與被
      告碰面並拿到海洛因等語無誤外（見本院卷第129頁），
      並有本院通訊監察書、通聯調閱查詢單及通訊監察譯文表
      在卷可查。雖其陳證其不曾向被告買過海洛因，只有合資
      購買海洛因云云，然觀諸證人丁○○與被告通聯之通訊監
      察譯文，被告於98年4月19日上午11時6分01秒接獲證人丁○○來電後，答稱「我沒有啦，不過馬上處理馬上有……
      」；證人丁○○回應「我這裡不夠勒」；被告再稱「多少
      啦？」；證人丁○○則接續回答「不到1張」、「我最多
      只能8而已」等語。至此，被告與證人丁○○達成合意，
      雙方約定在榮民醫院碰面；隨後於當日上午11時19分01秒
      再度通話，被告表示已達前門等節，有前揭通訊監察譯文
      附卷可稽（見警卷第15頁），由前揭對話內容，雙方並無
      任何要求湊足數額或合資購買之語意。審度證人丁○○於
      偵查中明確證稱「我買800元海洛因，有成交。是由『阿
      賢』（經證人丁○○於警局指認阿賢之人即被告）本人拿
      海洛因1包給我，我當面把800元現金給「阿賢」，交易時
      間為98年4月19日早上11時30分，在嘉義市榮民醫院前面
      地方當面交易」等語（見偵卷第21頁），恰與前揭通訊監
      察譯文雙方對話情境相符，顯見被告當日係備妥海洛因後
      ，前往約定地點與證人丁○○碰面，並當場一手交錢一手
      交貨完成交易等情無訛。雖證人丁○○於本院審理時，一
      再陳稱其於偵查中說錯，回去想一想應該是兩人合資云云
      。然證人丁○○就雙方合資後，是否一同前往向藥頭購毒
      、曾否見過藥頭、購毒後雙方是否共同施用暨施用方式如
      何等節，均與被告於證人丁○○交互詰問程序前，經隔離
      訊問之陳述內容大相逕庭（見本院卷第104、106、121、
      125頁），則證人丁○○於審理時證述情節顯非無疑。況
      證人丁○○既承其於警詢時可清楚區分透過人家買、合資
      買或直接向人家買等三種情節（見本院卷第127頁），證
      人丁○○當無誤認之虞。猶於偵查中具結證稱其係以800
      元之代價，向被告一手交錢一手交貨購買毒品等情，顯然
      前揭證詞無悖於事實。其於審理時翻異前詞，改稱雙方係
      合資購毒，顯係迴護偏袒被告、曲意配合被告辯詞，此部
      分證詞當無足採；由證人丁○○經本院告以偽證處罰，猶
      百般相隱掩飾被告販毒行徑，其顯無誣陷被告可能，其於
      偵查中所為證詞，自可採信。
（二）詰之證人乙○○於辯護人本院審理程序主詰問過程中，先
      證述其係與被告一起湊錢購買毒品，就是其有500元，被
      告也有500元，湊1000元買毒品等情（見本院卷第111頁）
      ，復於公訴人反詰問時，又改稱其兩次拿錢給被告，被告
      交付毒品，絕對沒有與被告合資購毒之情形（見本院卷第
      113頁），經審判長補充訊問，又稱其前述「湊錢」，就
      是朋友借來借去，該湊數之500元並非被告出資等節（見
      本院卷第116頁），以證人乙○○於本院審理時所為證述
      ，前後反覆、證述不一，顯有可議之處。再者，證人乙○○於前述審理程序與被告對質時，猶脫口其一直幫忙被告
      解套等語（見本院卷第119頁），證人乙○○前揭有利被
      告之證詞，顯有相隱袒護被告之虞，自難採信。衡諸證人
      乙○○於偵查中證稱：「98年4月1日買一次，至下午2時9
      分最後一通電話之後約隔了十分鐘，我與「海山」在水上
      鄉的萬能工商旁邊的產業道路見面，我買了500元的海洛
      因一小包，我當面把錢交給「海山」甲○○，甲○○拿一
      包海洛因給我。」、「這次（98年4月3日）就是約在水上
      鄉○○○路旁往江竹仔腳路邊某加油站前見面，是98年4
      月3日晚上7點35分打完電話之後約等了十多分鐘他才到，
      這一次也是買500元的海洛因，但是我只有先拿300  元給
      「海山」，另外200元先欠著，然後「海山」有拿一包500
      元的海洛因給我，隔了一、二天，「海山」有再到我家來
      討我欠他的200元」等語（見偵卷第56頁），有關證人乙○○與被告間2次交易時間、地點及交易價量等證詞詳實
      明確，又無悖於常情之處，並核與雙方於前揭時間通聯之
      通訊監察譯文內容相符，有通訊監察譯文表在卷可資佐證
      （見警卷第37、38頁）。而被告於前揭時間接獲證人乙○○有意購毒之來電後，隨即接續多次雙向通聯，以確定雙
      方所在位置，亦有前揭通訊監察譯文表可查，顯然證人乙○○證述其等於附表編號2、3所示時地，當場銀貨兩訖完
      成交易等節，即堪認定為真實。酌以，證人乙○○與被告
      並無仇恨、糾紛，亦無金錢貸欠之情形，迭經證人乙○○
      陳證無誤（見偵卷第56頁、本院卷第116、117頁），證人
      乙○○於本院審理時，甚而曲意迴護被告，為其解套，已
      如前述，證人乙○○當無惡意挾怨陷構被告入罪之虞，其
      偵查中之證詞，應無疑義。
（三）按毒品危害防制條例所處罰之「販賣」毒品罪，所著重者
      為行為人在主觀上有藉以牟利之惡性及對毒品之擴散具有
      較有償或無償轉讓行為更嚴重之危害性，其「營利」之意
      圖係從客觀之社會環境、情況及證人、物證等資料，依據
      證據法則綜合研判認定。又海洛因毒品之非法交易，警方
      嚴加查緝，且國家科以重罰不容寬貸，衡諸常情，倘非有
      利可圖，絕無平白甘冒被嚴查重罰高度風險之理，從而，
      舉凡其有償交易，除足反證其確另基於某種非圖利本意之
      關係外，通常尚難因無法查悉其販入價額作為是否高價賣
      出之比較，諉無營利之意思，阻卻販賣犯行之追訴（最高
      法院95年度臺上字第301號判決意旨可資參照）。本件被
      告於附表所示之時、地，以所載之價格交付海洛因予丁○○、乙○○2人，共計3次，得款總計1,800元，均屬有償
      交易，參照前揭實務見解，認被告主觀上確有營利之意圖
      ，要應無疑。綜上所述，被告所辯，顯與常理不符，無足
      採信。本件事證已臻明確，被告犯行洵堪認定，應予依法
      論科。
三、論罪科刑：
（一）按毒品危害防制條例第4條條文雖於98年5月5日立法院三
      讀通過，而於同年月20日經總統公布，然本院基於下述理
      由，認該修正條文目前均尚未施行：
    1.該修正條文並未規定施行日期，而依中央法規標準法第12
      條規定：「法規應規定施行日期，或授權以命令規定施行
      日期。」，其中所稱之法規自應包括「制定」及「修正」
      之法規，是以，任何經立法院三讀通過、總統公布之法規
      （法律、條例或通則），均應明文或授權以命令規定施行
      日期，俾為人民遵循及法律生效之依據，此觀之制定或修
      正之各種法規，其施行日期，或於法規明文規定、或於施
      行法明定、或另以行政命令發布施行日期，均有施行日期
      規定（分別依中央法規標準法第13條、第14條規定定其施
      行日期）自明，故如法規無施行日期或授權以命令規定施
      行日期者，縱經立法院三讀通過、總統公布，仍不發生效
      力而無法施行。復按關於法規公布後自何時發生效力，依
      中央法規標準法第13條、第14條規定，其情形有二：一為
      法規明定自公布或發布日施行者，自公布或發布之日起算
      至第3日發生效力（第13條規定一般法規生效日）；一為
      法規特定有施行日期，或以命令特定施行日期者，自該特
      定日起發生效力（第14條規定特定法規生效日），法規修
      正之施行仍屬法規之施行，已如前述，即應同有上開2 法
      條之適用，而98年5月5日立法院三讀通過、同年月20  日
      公布之毒品危害防制條例部分條文修正，並未於該條例第
      36條增訂「本條例民國98年5月5日修正之條文自公布日施
      行」之明文，自不得認應自公布日起算至第3日即98年5
      月22日發生效力。且上開法規第12條既規定「法規應規定
      施行日期，或授權以命令規定施行日期」，自不得以修正
      條文未規定施行日期，而類推適用第13條規定，認應自公
      布日起算至第3日發生效力，況且毒品危害制條例係「刑
      罰法律」，修正法條何時生效，關係人民權益甚大（尤以
      持有一定數量之第三、四級毒品成立犯罪），在罪刑法定
      主義下，刑罰法律禁止類推適用，則關係該刑罰法律是否
      生效，自應禁止類推適用中央法規標準法第13條。又中央
      法規標準法第20條第2項規定法規修正之程序，係準用該
      法第二章有關「法規之制定」之規定，得否解釋為有準用
      第三章「法規之施行」，顯有疑義（依前所述，法規之施
      行，應包括法規制定及修正之施行，故法規修正之施行，
      應直接適用該法第三章之規定，而非準用），且如準用，
      何以未準用該章第12條之規定，而逕準用第13條規定？
    2.經立法院三讀通過、總統公布之法規，制定時之法條明定
      「自公布日施行」，嗣後部分條文修正，如未明定修正條
      文之施行日期，即應適用原制定未經修正之法條規定「自
      公布施行日施行」，自修正法條公布之日起算至第3日發
      生效力，此為實務確定見解。同理，毒品危害防制條例部
      分條文修正，並未修正第36條明定施行日期，自應回歸原
      則，適用現行有效之該條例第36條規定。亦即毒品危害防
      制條例第36條所稱之「本條例」應包括修正後公布之修正
      條文，如解釋該法條所稱之本條例僅指92年7月9日修正公
      布之全文36條，則日後在適用上即會發生是否修正條文排
      除在外割裂之問題。
    3.毒品危害防制條例第11條之修正後，依立法院附帶決議：
      「為有效遏止Ｋ他命濫用情形，法務部應於本次修正草案
      通過後，針對第11條之1所訂有關裁罰基準、講習方式、
      內容、時機、時數、執行單位等辦法於2個月內制定完成
      。」足見尚有相關配套措施（含設備之購置、人員之訓練
      等）需要一段時間才能完成，而有緩衝期之必要。
    4.法務部係毒品危害防制條例修法之主管機關，於98年6月8
      日以法檢字第0980802279號函示稱：本次修法涉及多項授
      權法規修正或訂定，須定有一定施行日期，以完備相關法
      令修訂及行政作業程序，而毒品危害防制條例第36條已定
      有施行日期，本次修法自無另訂或修正該條文之必要。主
      管修法機關既認為修正法條之施行，有緩衝期之必要，且
      同條例第36條已有公布後6個月施行之緩衝期規定，其意
      見自應予以尊重。
    5.此次毒品危害防制條例之修正條文，並非全然對行為人有
      利，舉凡第4條第1項、第2項、第3項罰金法定刑提高，持
      有第一、二級毒品達一定重量以上之法定刑提高，持有第
      三、四級毒品達一定數量成立犯罪（入罪）等，均係對行
      為人不利，採已施行說之論者謂「有利於被告，應使修正
      條文儘早生效力」云云，顯非的論。
    6.綜上，毒品危害防制條例部分條文雖於98年5月5日經立法
      院三讀通過、同年月20日經總統公布，然因該修正條文未
      另定施行日期，自應適用該條例未修正之第36條「自公布
      後6個月施行」之規定定其施行日期，是上開修正法條應
      自修正公布後6個月即98年11月20日生效施行。因此，新
      修正之毒品危害防制條例條文，於本件判決時既尚未生效
      施行，自無加以新舊法比較適用之問題，附此敘明。
（二）查海洛因屬毒品危害防制條例第2條第2項第1款所定之第
      一級毒品，不得非法施用、持有、販賣。是核被告所為，
      就附表所示各罪，均係犯毒品危害防制條例第4條第1項之
      販賣第一級毒品罪。被告販賣海洛因前持有之低度行為，
      應為販賣毒品之高度行為所吸收，均不另論罪。再被告所
      犯如上開各罪間，犯意各別，行為互殊，應予分論併罰。
      公訴意旨認多次販賣行為係屬集合犯，容有誤會，併予說
      明。又被告有犯罪事實欄所載前科科刑及執行紀錄，有臺
      灣嘉義地方法院檢察署刑案資料查註紀錄表、臺灣高等法
      院被告前案紀錄表各1件在卷可按，其受徒刑之執行完畢
      ，5年以內故意再犯有期徒刑以上之罪，均為累犯，除法
      定本刑為死刑或無期徒刑部分，依法不得加重其刑外，應
      依刑法第47條第1項之規定，各加重其刑。再按販賣第一
      級毒品罪之法定刑為「死刑或無期徒刑；處無期徒刑者，
      得併科1千萬元以下罰金」，然同為販賣第一級毒品之人
      ，其原因動機不一，犯罪情節未必盡同，或有大盤毒梟者
      ，亦有中、小盤之分，甚或僅止於吸毒者友儕間為求互通
      有無之有償轉讓者亦有之，其販賣行為所造成危害社會之
      程度自屬有異，法律科處此類犯罪，所設之法定最低本刑
      卻相同，不可謂不重，於此情形，倘依其情狀處以較輕之
      徒刑，即足以懲儆，並可達防衛社會之目的者，自非不可
      依客觀之犯行與主觀之惡性二者加以考量其情狀，是否有
      可憫恕之處，而適用刑法第59條之規定酌量減輕其刑，期
      使個案裁判之量刑，能斟酌至當，符合比例原則。本件被
      告無視國家對於杜絕毒品危害之禁令而販賣第一級毒品，
      行為固屬不當，應予非難，然本件查獲被告販賣對象僅2
      人，共計3次，總計販毒所得僅有1,800元，其因一時貪念
      ，致罹重典，相對於長期大量販賣毒品之大毒梟而言，對
      社會治安及國民健康之危害顯然較輕。且從被告犯案情節
      觀之，倘仍遽處以法定本刑之最低刑度，猶失之過苛，情
      輕法重，且難謂符合罪刑相當性及比例原則，更無從與大
      毒梟之惡行有所區隔，是其犯罪情狀相較於法定之重刑，
      在客觀上足以引起一般人之同情，情節尚堪憫恕，爰均依
      刑法第59條之規定，對被告所犯各次販賣海洛因之犯行，
      酌量減輕其刑，且就此部分同時具有加重及減輕事由，就
      法定刑為有期徒刑及罰金刑部分應依刑法第71條第1項規
      定先加後減，至法定本刑為死刑、無期徒刑部分，僅予減
      輕其刑。爰審酌被告正值青壯，卻不思以正途獲取所需，
      無視於國家對於杜絕毒品犯罪之禁令及毒品對於自身健康
      之戕害，販賣海洛因，足以使人施用後，導致精神障礙與
      性格異常，甚至造成人民生命健康受損之危險以及成癮性
      ，嚴重戕害國人身體健康，且對社會安全亦有潛在之危害
      ，兼衡其犯後否認之態度、販賣獲利尚微，暨其犯罪之動
      機、目的、手段，高職畢業之智識程度，與父母親同住等
      一切情狀，就附表所示各罪分別量處如附表論罪科刑欄所
      列之刑，並定其應執行之刑，以示懲儆。
（三）按毒品危害防制條例第19條第1項規定「犯第4條至第9條
      、第12條、第13條或第14條第1項、第2項之罪者，其供犯
      罪所用或因犯罪所得之財物，均沒收之，如全部或一部不
      能沒收時，追徵其價額或以其財產抵償之」。又供販賣毒
      品所用或因販賣毒品所得之財物，依毒品危害防制條例第
      19條第1項規定，均應沒收之，如全部或一部不能沒收時
      ，追徵其價額或以其財產抵償之，乃刑法第38條第1項第2
      款、第3款及第3項職權沒收主義之特別規定，係採義務沒
      收主義，用以徹底杜絕行為人貪取暴利之誘因、工具與結
      果。故因販賣毒品罪所取得之一切對價，自不能與一般正
      常之營利事業僅計算其營利所得之情形，相提並論，不問
      其原屬供販賣所用之成本或因此所得之利潤，亦不以當場
      扣押者為限，本此特別規定，應概予沒收，始符對毒害國
      民身心健康行徑，嚴加懲戒之立法意旨（最高法院96年度
      臺上字第3247號判決意旨參照）。是本件被告販賣海洛因
      所得1,800元，應依毒品危害防制條例第19條第1項宣告沒
      收之，如全部或一部不能沒收時，以其財產抵償之。至販
      賣第一級毒品所使用門號0000000000號行動電話1支（含
      ＳＩＭ卡1張），為被告所有供本案犯罪所用之物，雖未
      扣案，亦應依毒品危害防制條例第19條第1項沒收之，如
      全部或一部不能沒收時，追徵其價額。
（四）末查被告雖於本院98年9月15日審理時，供稱其於警詢時
      ，業已詳細交代毒品來源為綽號「阿堅」、「阿三」之謝
      永三（見本院卷第133頁）云云。惟按犯毒品危害防制條
      例第4條第1項至第4項販賣毒品罪，供出毒品來源，因而
      破獲者，依同條例第17條得減輕其刑之規定，其所稱「供
      出毒品來源，因而破獲者」，係指被告供出毒品來源之有
      關資料，諸如前手之姓名、年籍、住居所、或其他足資辨
      別之特徵等，使調查或偵查犯罪之公務員因而對之發動調
      查或偵查並破獲者而言。申言之，被告之「供出毒品來源
      」，與調查或偵查犯罪之公務員對之發動調查或偵查並進
      而破獲之間，論理上須具有先後且相當的因果關係，非謂
      被告一有「自白」、「指認」毒品來源之人，而破獲在後
      ，即得依上開規定予以減刑。若被告供出毒品來源者之前
      ，調查或偵查犯罪之公務員已有確切之證據，足以合理之
      懷疑被告所供販賣毒品來源之人，則嗣後之破獲與被告之
      「供出毒品來源」間，即欠缺先後且相當的因果關係，自
      不得適用上開規定予以減刑（最高法院97年度臺上字第14
      75號刑事判決意旨參照）。查被告雖於本院審理時供稱其
      於警詢時指稱毒品來源為綽號「阿堅」及「阿三」即謝永
      三等人，並完成指認程序，然員警因另有情資，在被告供
      述前，已就綽號「阿堅」即侯惠翔、「阿三」即謝永三等
      人實施通訊監察，並掌握其等相關犯罪證據，致未因被告
      之供述而得以續行追索毒品上手之情形等節，有嘉義縣警
      察局98年9月30日嘉縣警刑偵一字第0980043258號函附卷
      可稽（見本院卷第146頁），則警方在被告供出毒品來源
      者之前，業經透過通訊監察程序掌握侯惠翔、謝永三等人
      之犯罪證據，已足懷疑係被告所供販賣毒品來源之人，參
      酌上揭判決意旨，自難援引該條規定減輕其刑，併此敘明
      。
四、不另為無罪諭知部分：
（一）公訴意旨另以：被告基於販賣第一級毒品之犯意，分別於
      98年4月3日晚上7時52分許及98年4月4日晚上6時47分許，
      在嘉義縣水上鄉水上派出所旁紅綠燈處，販賣海洛因與丙○○各1次，因認被告另涉犯毒品危害防制條例第4條第1
      項之販賣第一級毒品罪嫌。
（二）按犯罪事實應依證據認定之，無證據不得認定其犯罪事實
      ；不能證明被告犯罪者，應諭知無罪之判決，刑事訴訟法
      第154條第2項、第301條第1項分別定有明文。又按認定不
      利於被告之事實，須依積極證據，苟積極證據不足為不利
      於被告事實之認定，即應為有利於被告之認定，更不必有
      何有利之證據，最高法院著有30年上字第816號判例可資
      參照。查公訴人認被告涉犯上揭罪嫌，無非係以證人丙○○於偵查中之證述，及雙方通聯之通訊監察譯文等為其論
      據。
（三）訊據被告堅決否認有此部分販賣海洛因之犯行。本院據被
      告聲請，提訊證人丙○○到庭作證。於本院審理是日，證
      人丙○○在庭情緒、精神狀況煩躁，頻頻自言自語於警詢
      時遭恐嚇、威脅甚而刑求，無法針對問題回答乙情，業據
      本院當庭勘驗無誤，有本院98年10月20日審理筆錄、勘驗
      筆錄在卷可考（見本院卷第165、166頁），顯然無法陳述
      其五官作用之親身經驗，而無從接受交互詰問程序。惟本
      院當庭播放證人丙○○於98年5月26日偵訊錄音錄影光碟
      ，證人丙○○外觀所見並無疑似體傷之處，行為舉止、精
      神狀態、未見異常，且應訊時神態自然、輕鬆等節，亦有
      前揭勘驗筆錄可查（見本院卷第167、168頁），其於偵查
      中向檢察官具結後所為陳述，尚無顯不可信之情況，亦為
      被告、辯護人所不爭執，參酌刑事訴訟法第159條之1第2
      項規定，自得為證據。然刑事審判基於憲法正當法律程序
      原則，對於犯罪事實之認定，採證據裁判原則。無證據能
      力、未經合法調查之證據，均不得作為判斷之依據，據此
      ，認定犯罪事實，除必須具有證據能力之證據外，猶應經
      合法調查，使法院形成該等證據已足證明被告犯罪之確信
      心證，始能判決被告有罪。查證人丙○○固結證：其分別
      於98年4月3日晚上7點22分許及98年4月4日晚上6點17分許
      透過電話與被告聯絡後，均過約半小時，在水上派出所旁
      的紅綠燈前與被告完成交易，2次均買了400元的海洛因，
      當場交付「阿賢」（即被告），「阿賢」也各當場交付1
      包海洛因云云（見偵卷第39頁）。惟觀諸雙方於前揭時間
      通聯之通訊監察譯文內容，除98年4月3日雙方對話內容約
      定價量、碰面地點外，隔日即98年4月4日並無隻字片語提
      及證人丙○○有意價購海洛因及價量如何之語意。且證人
      丙○○於前揭時間，頻頻撥打被告行動電話確認被告位置
      及是否前往約定地點，此由前揭通訊監察譯文表所示各筆
      通聯紀錄即明，則被告是否履約前往約定地點與證人丙○○碰面，並當場銀貨兩訖等節，尚非無疑。再者，證人丙○○於偵訊時，針對檢察官訊問海洛因來源此問題，一開
      始稱「阿賢」所交付；經檢察官再度提問是向「阿賢」買
      的？證人丙○○又稱係購買後一起吸食等節，亦據本院當
      庭勘驗偵訊筆錄無誤，有本院勘驗筆錄可考（見本院卷第
      168頁），尚與證人丙○○於警詢所供述「我所施用之毒
      品是向綽號『阿賢』之男子購買、有時是他幫我購買，然
      後在一起施用」等語一致。縱雙方確實於前揭時、地碰面
      ，被告並當場交付毒品與丙○○，然證人丙○○是否隨同
      被告一起向藥頭購毒？抑或由被告幫忙代購毒品？抑或被
      告販賣毒品與證人丙○○各情，均因證人丙○○無法當庭
      陳述而陷於不明，是證人丙○○偵查中證述情節，尚不足
      使本院得被告有販賣第一級毒品與丙○○之確信心證，是
      就此部分應認被告罪嫌尚有不足。惟公訴意旨既認此部分
      與上開起訴經本院判刑之有罪部分，具有集合犯之關係，
      屬於實質上一罪，故就此部分，不另為無罪之諭知，併此
      敘明。
據上論斷，應依刑事訴訟法第299條第1項前段，毒品危害防制條
例第4條第1項、第19條第1項，刑法第11條、第55條、第47條第1
項、第59條、第51條第5款，判決如主文。
本案經檢察官林俊良到庭執行職務。
中    華    民    國    98    年    11    月    13    日
                  刑事第四庭審判長法  官  蔡憲德
                                  法  官  吳育霖
                                  法  官  王慧娟
以上正本證明與原本無異。
如不服本判決應於收受判決後10日內向本院提出上訴書狀，並應
敘述具體理由；其未敘述上訴理由者，應於上訴期間屆滿後20日
內向本院補提理由書（均須按他造當事人之人數附繕本）「切勿
逕送上級法院」。
中    華    民    國    98    年    11    月    13    日
                                  書記官  黃子祝
附錄論罪科刑法條
毒品危害防制條例第4條第1項：
製造、運輸、販賣第一級毒品者，處死刑或無期徒刑；處無期徒
刑者，得併科新臺幣一千萬元以下罰金。
 附表：
┌──┬───┬───┬────┬─────┬─────────┐
│編號│對象  │時間  │交易地點│價格/數量 │論罪科刑          │
├──┼───┼───┼────┼─────┼─────────┤
│1   │丁○○│98年4 │嘉義市西│800元/1包 │甲○○販賣第一級毒│
│    │      │月19日│區○○路│          │品，累犯，處有期徒│
│    │      │上午11│2段600號│          │刑拾伍年陸月，販賣│
│    │      │時30分│榮民醫院│          │毒品所得新臺幣捌佰│
│    │      │許    │門口前  │          │元沒收，如全部或一│
│    │      │      │        │          │部不能沒收時，以其│
│    │      │      │        │          │財產抵償之；未扣案│
│    │      │      │        │          │行動電話壹支（門號│
│    │      │      │        │          │：00000000│
│    │      │      │        │          │五九號，含ＳＩＭ卡│
│    │      │      │        │          │壹張）沒收，如全部│
│    │      │      │        │          │或一部不能沒收時，│
│    │      │      │        │          │追徵其價額。      │
├──┼───┼───┼────┼─────┼─────────┤
│2   │乙○○│98年4 │嘉義縣水│500元/1包 │甲○○販賣第一級毒│
│    │      │月1日 │上鄉萬能│          │品，累犯，處有期徒│
│    │      │下午2 │工商旁產│          │刑拾伍年陸月，販賣│
│    │      │時19分│業道路  │          │毒品所得新臺幣伍佰│
│    │      │許    │        │          │元沒收，如全部或一│
│    │      │      │        │          │部不能沒收時，以其│
│    │      │      │        │          │財產抵償之；未扣案│
│    │      │      │        │          │行動電話壹支（門號│
│    │      │      │        │          │：00000000│
│    │      │      │        │          │五九號，含ＳＩＭ卡│
│    │      │      │        │          │壹張）沒收，如全部│
│    │      │      │        │          │或一部不能沒收時，│
│    │      │      │        │          │追徵其價額。      │
├──┼───┼───┼────┼─────┼─────────┤
│3   │乙○○│98年4 │嘉義縣水│500元/1包 │甲○○販賣第一級毒│
│    │      │月3日 │上鄉朴公│          │品，累犯，處有期徒│
│    │      │晚上7 │路往江竹│          │刑拾伍年陸月，販賣│
│    │      │時35分│仔腳路邊│          │毒品所得新臺幣伍佰│
│    │      │許    │某加油站│          │元沒收，如全部或一│
│    │      │      │處      │          │部不能沒收時，以其│
│    │      │      │        │          │財產抵償之；未扣案│
│    │      │      │        │          │行動電話壹支（門號│
│    │      │      │        │          │：00000000│
│    │      │      │        │          │五九號，含ＳＩＭ卡│
│    │      │      │        │          │壹張）沒收，如全部│
│    │      │      │        │          │或一部不能沒收時，│
│    │      │      │        │          │追徵其價額。      │
└──┴───┴───┴────┴─────┴─────────┘


司法院資訊處製作；財團法人民間司法改革基金會備份。
